ko: 전자기기 > 오디오 > 오디오 구성품 > 오디오 앰프: 헤드폰 앰프; 인티앰프; 파워 앰프
sk-SK: Elektronika > Zvukové zariadenia > Audio komponenty > Audio zosilňovače: Zosilňovače pre slúchadlá; Integrované zosilňovače; Elektrické zosilňovače
hu: Elektronika > Hang > Hangkomponensek > Hangerősítők: Fejhallgató-erősítők; Integrált erősítők; Teljesítményerősítők
el: Ηλεκτρονικά > Ήχος > Συστατικά ήχου > Ενισχυτές ήχου: Ενισχυτές ακουστικών; Ολοκληρωμένοι ενισχυτές; Ενισχυτές ισχύος
nl: Elektronica > Audio > Audiocomponenten > Audioversterkers: Hoofdtelefoonversterkers; Geïntegreerde versterkers; Eindversterkers
zh-TW: 電子器材 > 音訊設備 > 音訊元件 > 音訊放大器: 耳機擴大器; 整合放大器; 聲頻功率放大器
pt-BR: Eletrônicos > Áudio > Componentes para equipamentos de áudio > Amplificadores de áudio: Amplificadores para fones de ouvido; Amplificadores integrados; Amplificadores de potência
th: อิเล็กทรอนิกส์ > เสียง > ส่วนประกอบทางเสียง > เครื่องขยายเสียง: แอมป์หูฟัง; เครื่องขยายเสียงแบบรวม; เครื่องขยายเสียงไฟฟ้า
ro-RO: Electronice > Audio > Componente audio > Amplificatoare audio: Amplificatoare pentru căști; Amplificatoare integrate; Amplificatoare de putere
vi: Thiết bị điện tử > Âm thanh > Bộ phận thiết bị âm thanh > Bộ khuếch đại âm thanh: Bộ khuếch đại tai nghe; Bộ khuếch đại tích hợp; Bộ khuếch đại công suất
nb: Elektronikk > Lyd > Lydkomponenter > Lydforsterkere: Hodetelefonforsterkere; Integrerte forsterkere; Strømforsterkere
fr: Appareil électronique > Audio > Composants audio > Amplificateurs audio: Amplis casque; Amplificateurs intégrés; Amplificateurs de puissance
fi: Elektroniikka > Audio > Audiokomponentit > Vahvistimet: Kuulokevahvistimet; Integroitu vahvistin; Virtavahvistimet
ru: Электроника > Аудиотехника > Компоненты аудиосистем > Звуковые усилители: Усилители для наушников; Интегральные усилители; Усилители мощности
da: Elektronik > Lyd > Lydkomponenter > Lydforstærker: Hovedtelefonforstærkere; Integrerede forstærkere; Effektforstærkere
sv: Elektronik > Ljud > Ljudkomponenter > Ljudförstärkare: Hörlursförstärkare; Integrerade förstärkare; Förstärkare
tr: Elektronik > Ses > Ses Bileşenleri > Ses Amfileri: Kulaklık Amfileri; Entegre Amplifikatörler; Güç Amfileri
hr-HR: Elektronika > Audio > Audio dijelovi > Audio pojačala: Pojačala za slušalice; Integrirana pojačala; Pojačala snage
bg-BG: Електроника > Aудио > Аудиокомпоненти > Аудиоусилватели: Усилватели за слушалки; Интегрирани усилватели; Усилватели на мощност
cs: Elektronika > Zvuk > Zvukové komponenty > Zesilovače zvuku: Zesilovače pro sluchátka; Integrované zesilovače; Zesilovače
de: Elektronik > Audio > Audiokomponenten > Audioverstärker: Kopfhörerverstärker; Integrierte Verstärker; Stereoverstärker
zh-CN: 电子产品 > 音频 > 音频组件 > 音频放大器: 耳机扩音器; 合并功放; 功率放大器
sl-SI: Elektronika > Avdio > Avdio komponente > Avdio ojačevalniki: Ojačevalniki za slušalke; Integrirani ojačevalniki; Ojačevalniki moči
es: Electrónica > Audio > Equipo de sonido > Amplificadores de sonido: Amplificadores de auriculares; Amplificadores integrados; Amplificadores estéreo
lt-LT: Elektronika > Garsas > Garso komponentai > Garso stiprintuvai: Ausinių stiprintuvai; Integruoti stiprintuvai; Galios stiprintuvai
en: Electronics > Audio > Audio Components > Audio Amplifiers: Headphone Amplifiers; Integrated Amplifiers; Power Amplifiers
it: Elettronica > Audio > Componenti audio > Amplificatori audio: Amplificatori auricolari; Amplificatori integrati; Amplificatori stereo
ja: 電子機器 > オーディオ > オーディオ機器 > オーディオアンプ: ヘッドフォンアンプ; インテグレーテッドアンプ; パワーアンプ
pt-PT: Eletrónica > Áudio > Componentes áudio > Amplificadores áudio: Amplificadores de auscultador; Amplificadores integrados; Amplificadores de potência
pl: Elektronika > Audio > Elementy audio > Wzmacniacze audio: Wzmacniacze do słuchawek; Wzmacniacze zintegrowane; Wzmacniacze mocy